最　高　行　政　法　院　裁　定
　　　　　　　　　　　　　94年度裁字第01288號
抗　告　人　甲○○○
上列抗告人因與相對人臺南市政府間違章建築事件，對於中華民
國93年3月31日高雄高等行政法院92年度訴字第1419號裁定提起
抗告，本院裁定如下︰
　　主  文
抗告駁回。
抗告訴訟費用由抗告人負擔。
　　理  由
本件抗告人於台南市○○路○段263巷6號房屋（整編前門牌為台
南市○○路415巷6號，下稱系爭房屋）違章興建鐵骨造二層樓房
屋，經相對人臺南市政府所屬工務局以民國（下同）74年2月8日
南工局都字第2745號違章建築補辦手續通知單通知補辦建造執照
，惟抗告人未如期補辦，相對人所屬工務局遂以74年3月16 日南
工局都字第5022號違章建築拆除通知單核定為違章建築應予拆除
，並於74年3月27日依法執行拆除完畢。抗告人於事隔九年後始
提起行政訴訟，經本院以其未經訴願程序以84年度裁字第977號
裁定予以駁回在案；抗告人復向相對人請求國家賠償，經相對人
以抗告人請求國家賠償已逾二年及五年之時效期間為由，以84年
法賠第17號國家賠償案拒絕賠償理由書拒絕賠償在案。惟抗告人
又於92年10月14日以其不服相對人前開74年2月8日南工局都字第
2745號函及74年3月16日南工局都字第5022號函，向內政部提起
訴願，主張相對人在系爭房屋前開闢道路，路基高於房屋大門，
影響出入，抗告人不得已始將系爭房屋拆除重建，相對人竟以違
章建築為由，將系爭房屋拆除，造成抗告人新台幣200萬元之損
失，請求相對人賠償。查系爭違章建築已於74年3月27日拆除完
畢，抗告人早已知悉，並於84年10月間向相對人請求國家賠償被
拒絕，亦曾提起行政訴訟，經本院以84年度裁字第977號裁定駁
回在案，業如前述，抗告人卻遲至92年10月14日提起訴願，顯已
逾期。抗告人復提起行政訴訟，自非合法。原裁定以抗告人應於
相對人拒絕國家賠償後，即應依民事訴訟程序向普通法院提起損
害賠償之訴，以謀救濟，尚不得循行政爭訟程序提起本件訴訟，
認其起訴不合法，予以駁回。惟查抗告人係不服相對人前開74年
2月8日南工局都字第2745號函及74年3月16日南工局都字第5022
號函，其真意自係請求撤銷相對人上開函，並合併請求損害賠償
，依行政訴訟法第8條第2項規定，係屬行政法院之審判權限。惟
抗告人訴願既已逾期，其在原審之起訴仍為不合法，損害賠償之
請求亦失所附麗。原審駁回之理由，雖不盡相同，結果尚無二致
，應予維持。本件抗告難認有理由，應予駁回。
據上論結，本件抗告為無理由，依行政訴訟法第104條、民事訴
訟法第95條、第78條，裁定如主文。
中    華    民    國    94    年    7    月    7      日
                  第五庭審判長法  官　趙　永　康
                              法  官　鄭　淑　貞
                              法  官　黃　淑　玲
                              法  官　侯　東　昇
                              法  官　林  文  舟
以  上  正  本  證  明  與  原  本  無  異
中    華    民    國    94    年    7    月    7      日
　　　　　　　　　　　　　　　書記官　阮　桂　芬
